【裁判字號】    92,訴緝,36
【裁判日期】    921009
【裁判案由】    毒品危害防制條例
【裁判全文】
臺灣基隆地方法院刑事判決                          九十二年度訴緝字第三六號
    公  訴  人  臺灣基隆地方法院檢察署檢察官
    被      告  甲○○
右列被告因毒品危害防制條例案件，經檢察官提起公訴（臺灣板橋地方法院檢察署九
十一年度毒偵字第一四六四號）及移
度毒偵字第六七七號），本院判決如左：
    主  文
甲○○連續施用第一級毒品，處有期徒刑捌月，扣案之第一級毒品海洛因壹包（淨重
零點捌伍公克）沒收銷燬之，扣案之注射針筒貳支沒收；又連續施用第二級毒品，處
有期徒刑伍月。應執行有期徒刑壹年，扣案之第一級毒品海洛因壹包（淨重零點捌伍
公克）沒收銷燬之，扣案之注射針筒貳支沒收。
    事  實
一、甲○○前分別因施用第二級毒品案件，經依本院以八十八年度毒聲字第四號、八
    十八年度毒聲字第五四○號裁定送觀察、勒戒後，均認無繼續施用毒品之傾向，
    由臺灣基隆地方法院檢察署檢察官分別以八十八年度偵緝字第一一號及八十八年
    度偵緝字第一八七號為不起訴處分確定；仍不知悔改，又因施用第二級毒品案件
    ，再依本院九十一年度毒聲字第六八號裁定令入戒治處所施以強制戒治一年，並
    經本院於九十一年一月二十八日以九十一年度基簡字第四八號判處有期徒刑四月
    ，於九十一年三月四日判決確定（尚未執行）。詎甲○○仍不知悔改，分別基於
    施用第一級毒品、第二級毒品之概括犯意，均自九十一年四月十三日起至九十二
    年八月一日下午三時許止，連續在台北縣三重市○○街一五二號五樓五○三室友
    人李連春、陳淑惠住處內及其基隆市○○區○○街二三九號三樓住處等地，以將
    海洛因粉末稀釋後持針筒注射於手臂靜脈血管之方式施用第一級毒品海洛因多次
    ，另以將安非他命結晶以火烤成煙吸入之方式施用第二級毒品安非他命多次。嗣
    經警分別於(一)九十一年四月十三日晚間八時三十五分許，在台北縣三重市○○街
    一五二號五樓五０三室查緝通緝犯李連春、陳淑惠時查獲；(二)九十二年八月一日
    下午四時三十五分許，在基隆市○○區○○路一之七號前緝獲，並於其身上扣得
    第一級毒品海洛因一包（淨重○．八五公克）、注射針筒二支。
二、案經台北縣政府警察局三重分局報告臺灣板橋地方法院檢察署檢察官偵查起訴暨
    臺灣基隆地方法院檢察署檢察官移送併案審理。
    理  由
一、右揭事實，業據被告甲○○於本院審理中坦承不諱，且被告經警於九十一年四月
    十三日晚間十時三十分許採集其尿液檢體，送台灣檢驗科技股份有限公司檢驗之
    結果，呈甲基安非他命及海洛因代謝物嗎啡之陽性反應，有該公司出具之濫用藥
    物尿液檢驗報告書一份附卷足稽，又被告經警於九十二年八月一日下午五時五十
    分許採集其尿液檢體，送基隆市衛生局檢驗之結果，亦呈海洛因代謝物嗎啡之陽
    性反應，有該局檢驗成績書（基衛檢字第○九二○○一一四五八號）一紙附卷足
    稽；並有注射針筒二支、海洛因粉末一包（業經法務部調查局鑑驗含有第一級毒
    品海洛因成分，淨重○．八五公克，有該局鑑定通知書一份在卷可稽）。核被告
    之自白與事實相符，應堪採為證據，被告施用第一、二級毒品之犯行已堪認定。
    又被告前分別因施用第二級毒品案件，經依本院以八十八年度毒聲字第四號、八
    十八年度毒聲字第五四○號裁定送觀察、勒戒後，均認無繼續施用毒品之傾向，
    由臺灣基隆地方法院檢察署檢察官分別以八十八年度偵緝字第一一號及八十八年
    度偵緝字第一八七號為不起訴處分確定；此有臺灣基隆地方法院檢察署刑案資料
    查註紀錄表、臺灣高等法院被告全國前案紀錄表各一件、不起訴處分書二件附卷
    足稽，被告係三犯以上施用毒品案件。本件事證明確，被告犯行洵堪認定。
二、查海洛因、安非他命分別係毒品危害防制條例所定之第一級、第二級毒品，此為
    該條例第二條第二項第一、二款所明定。核被告所為，係犯毒品危害防制條例第
    十條第一項之施用第一級毒品罪、第二項之施用第二級毒品罪。被告施用第一級
    、第二級毒品前後，持有第一級毒品海洛因、第二級毒品安非他命之低度行為，
    應分別為其施用第一級、第二級毒品之高度行為所吸收，不另論罪。其分別先後
    多次施用第一級毒品、第二級毒品之犯行，時間緊接，所犯分別係構成要件相同
    之罪名，顯係基於概括犯意反覆為之，均為連續犯，應依刑法第五十六條之規定
    ，分別以施用第一級毒品、施用第二級毒品各一罪論並均依法加重其刑。被告所
    犯上開施用第一級毒品及施用第二級毒品二罪間，犯意各別，行為互殊，應予分
    論併罰。公訴意旨雖未就被告於九十一年四月十三日二十二時三十分前二十六小
    時內、九十六小時內以外之施用第一級毒品、施用第二級毒品犯行部分提起公訴
    ，惟被告所為該部分如事實欄所載之連續施用第一、二級毒品犯行與公訴人起訴
    之犯罪事實既具有連續犯之裁判上一罪關係，為起訴效力所及，本院自應併予審
    究，附此敘明。爰審酌海洛因、安非他命對於人體會產生成癮、依賴性，均係足
    以危害個人健康及社會安全之管制藥物，被告經過二次執行觀察、勒戒，並經強
    制戒治，猶不知戒除濫行施用毒品惡習，再犯本件施用毒品案件，及其犯罪之自
    我麻醉動機、手段、所生自我戕害結果及犯罪後坦承犯行之態度等一切情狀，量
    處如主文所示之刑，以示懲儆，並定其應執行之刑。
三、扣案之海洛因一包（淨重○．八五公克），應依毒品危害防制條例第十八條第一
    項前段之規定沒收銷燬之；又扣案之注射針筒二支，為被告所有供其犯本件施用
    第一級毒品罪所用，業據被告供承在卷，應依刑法第三十八條第一項第二款之規
    定宣告沒收。
四、據上論斷，應依刑事訴訟法第二百九十九條第一項前段，毒品危害防制條例第十
    條第一項、第二項、第十八條第一項前段，刑法第十一條前段、第五十六條、第
    三十八條第一項第二款、第五十一條第五款，判決如主文。
本案經檢察官張志明到庭執行職務。
中      華      民      國    九十二    年      十      月      九      日
                                臺灣基隆地方法院刑事第二庭
                                        法  官  蔡  岱  霖
右正本證明與原本無異。
對於本件判決如有不服，應於收受送達後十日內，向本院提出上訴書狀，上訴於臺灣
高等法院，並按他造當事人之人數附具繕本。
                                        書記官  陳  錦  進
中      華      民      國    九十二    年      十      月      九      日
附錄論罪法條
毒品危害防制條例第十條第一項、第二項：
施用第一級毒品者，處六月以上五年以下有期徒刑。
施用第二級毒品者，處三年以下有期徒刑。


司法院資訊處製作；財團法人民間司法改革基金會備份。
